【裁判字號】    97,易,3620
【裁判日期】    971021
【裁判案由】    竊盜
【裁判全文】
臺灣臺中地方法院刑事判決      九十七年度易字第三六二０號
公  訴  人  臺灣臺中地方法院檢察署檢察官
被      告  戊○○
            甲○○
上列被告等因竊盜案件，經檢察官提起公訴（九十七年度偵字第
一０八六二、一二九四０號），本院判決如下：
    主    文
戊○○所犯如附表編號一至五所示之罪，均累犯，各處如附表編
號一至五「主文欄」所示之刑，應執行有期徒刑壹年捌月。
甲○○共同踰越牆垣、安全設備、於夜間侵入住宅竊盜未遂，處
有期徒刑伍月，如易科罰金，以新臺幣壹仟元折算壹日。
    事    實
一、戊○○前曾於民國九十二年八月十二日，因竊盜案件，經臺
    灣高等法院臺中分院以九十二年度上易字第一００六號判處
    有期徒刑八月確定，入監執行後，已於九十三年六月四日縮
    刑期滿執行完畢。詎仍不知警惕，因缺款之故，竟先、後四
    次各別起意：
  (一)基於竊盜之為自己不法所有意圖，於九十六年十二月中旬某
    日凌晨二時許，在臺中縣后里鄉○○路二七之五號前，獨自
    一人攜帶其所有、客觀上足供為兇器使用長形剪刀一支（未
    扣案），將上開剪刀插入停放上址之乙○○（已成年）所使
    用之車牌號碼Ｅ九─八二一五號自小客車之駕駛座車門鎖孔
    轉動後，打開車門（車門及門鎖均未損壞），進入車內竊取
    乙○○所有之零錢約新臺幣（下同）五十元得逞。
  (二)又另行基於竊盜之為自己不法所有意圖，於九十六年十二月
    底某日凌晨二時許，在臺中縣后里鄉○○路二七之五號前，
    獨自一人攜帶其所有、客觀上足供為兇器使用之長形剪刀一
    支（未扣案，即同前開(一)所示之剪刀一支），將上開剪刀插
    入停放前址之乙○○（已成年）所使用之車牌號碼Ｅ九─八
    二一五號自小客車之駕駛座車門鎖孔轉動後，打開車門（車
    門及門鎖均未損壞），進入車內竊取乙○○所有之零錢約五
    十元得手。
  (三)復另行基於竊盜之為自己不法所有意圖，於九十七年一月初
    某日凌晨二時許，在臺中縣后里鄉○○路二七之五號前，獨
    自一人攜帶其所有、客觀上足供為兇器使用之長形剪刀一支
    （未扣案，即同前開(一)所示之剪刀一支），將上開剪刀插入
    停放上址之乙○○（已成年）所使用之車牌號碼Ｅ九─八二
    一五號自小客車之駕駛座車門鎖孔轉動後，打開車門（車門
    及門鎖均未損壞），進入車內竊取乙○○所有之現金約一千
    二百元得逞。
  (四)再另行基於竊盜之為自己不法所有意圖，於九十七年一月中
    旬某日凌晨二時許，在臺中縣后里鄉○○路二七之五號前，
    獨自一人攜帶其所有、客觀上足供為兇器使用之長形剪刀一
    支（未扣案，即同前開(一)所示之剪刀一支），將上開剪刀插
    入停放上址之乙○○（已成年）所使用之車牌號碼Ｅ九─八
    二一五號自小客車之駕駛座車門鎖孔轉動後，打開車門（車
    門及門鎖均未損壞），進入車內竊取乙○○所有之現金三百
    元得手。
二、戊○○、甲○○二人因缺款，竟共同基於竊盜之為自己不法
    所有意圖之犯意聯絡，於九十七年三月二十三日下午七時許
    之夜間（該日之日沒時間為下午六時十分），由甲○○騎乘
    其不知情之母親王林雪貴所有之車牌號碼ＧＷ三─四０二號
    其重型機車，其後搭載戊○○，一同前至丁○○、乙○○夫
    妻位於臺中縣后里鄉○○路二七之五號住宅前，由甲○○在
    上址後門負責把風，並推由戊○○自上開住宅圍牆攀爬踰越
    後，再沿採光罩鋼架爬至二樓外牆，再由該址二樓浴室未上
    鎖之窗戶（屬安全設備）進入屋內至一樓客廳，於戊○○開
    啟前開客廳電燈、以目光搜尋財物而已著手竊盜之行為（尚
    未發現值錢之物）後，適遇乙○○返家發現其上開住宅客廳
    燈光亮著，且隨後又熄燈，因而查覺有異，並因見戊○○自
    後門探頭而出，乃高喊「小偷」，戊○○遂及時跑出屋外，
    ，甲○○亦趁隙騎乘上開機車逃逸，乃因而未能得逞而未遂
    。
三、嗣因乙○○於前開事實欄二所示之時間遭竊未遂後報警處理
    ，經警方依乙○○提供之前開機車車號及採集其前址住宅二
    樓浴室窗戶玻璃框內側指紋送驗後，經比對與戊○○之指紋
    相符，遂查獲戊○○、甲○○二人前開如事實欄二所示之共
    同加重竊盜犯行。又戊○○於九十七年八月十四日偵訊時，
    於有偵查犯罪職權之機關或個人發覺其上開如事實欄一、(一)
    至(四)所示之四次竊盜犯行之前，主動向偵訊之檢察事務官供
    承有前開四次竊盜行為而自首，且主動接受裁判。
四、案經臺中縣警察局大甲分局報請臺灣臺中地方法院檢察署檢
    察官偵查起訴（指事實欄二所示部分），及經戊○○自首後
    ，由臺灣臺中地方法院檢察署檢察官偵查起訴（指事實欄一
    、(一)至(四)所示部分）。
    理    由
一、本件被告戊○○、甲○○二人所犯均係屬刑事訴訟法第三百
    七十六條第二款所列之罪，本院爰依同法第二百八十四條之
    一之規定行獨任審判。又有關以下所引用被告戊○○、甲○○二人以外之人於審判外之言詞或書面陳述，而不符合刑事
    訴訟法第一百五十九條之一至第一百五十九條之四之規定者
    ，業經公訴人及被告戊○○、甲○○二人於本院審理時明示
    同意作為證據，且均經本院於審理時當庭直接提示而為合法
    之調查，公訴人及被告戊○○、甲○○二人均未於言詞辯論
    終結前聲明異議，本院審酌前開證據作成或取得之狀況，並
    無非法或不當取證之情事，且亦無顯不可信之情況，故認為
    適當而均得以作為證據，是前開證據依刑事訴訟法第一百五
    十九條之五之規定，均具有證據能力，先予敘明。
二、訊據被告戊○○、甲○○二人對於上揭事實均坦承不諱，且
    有證人即被害人邱正勇、乙○○、車牌號碼ＧＷ三─四０二
    號重型機車之車主王林雪貴等人分別於警、偵訊及本院審理
    時之證述在卷可稽，復有職務報告二份、「車籍查詢─基本
    資料詳細畫面」、內政部警政署刑事警察局鑑驗書、指紋卡
    、臺中縣警察局大甲分局現場勘察報告、九十七年日出日沒
    時刻表各一份及照片六幀在卷可佐，本件事證明確，被告戊○○、甲○○二人前開犯行均洵足認定。
三、核被告戊○○如事實欄一、(一)至(四)所為，均係犯刑法第三百
    二十一條第一項第三款之攜帶兇器竊盜罪；又被告戊○○、
    甲○○二人如事實欄二所為，則均係犯刑法第三百二十一條
    第二項、第一項第一款、第二款之踰越牆垣、安全設備、於
    夜間侵入住宅竊盜未遂罪【起訴書犯罪事實欄已載明被告戊○○、甲○○二人共同所為如事實欄二所示之加重竊盜情節
    ，並載明係於九十七年三月二十三日下午七時許（夜間），
    推由被告戊○○爬越圍牆自二樓窗戶進入被害人丁○○、乙○○夫婦住處內竊盜未遂等加重條件情形；又被告戊○○係
    自未上鎖之二樓浴室窗戶進入上開住宅，且未毀壞上開窗戶
    等情，亦據證人乙○○於本院審理時證述為真，而住宅之窗
    戶係屬安全設備之一種，故被告戊○○、甲○○二人如事實
    欄二所為，均係犯刑法第三百二十一條第二項、第一項第一
    款、第二款之踰越牆垣、安全設備、於夜間侵入住宅竊盜未
    遂罪，公訴人起訴書之所犯法條欄認被告戊○○係犯「刑法
    第三百二十一條第二項、第一項第一、二款之夜間侵入住宅
    、毀越門扇而竊盜未遂罪」，尚有未洽，併予敘明】。被告
    戊○○、甲○○二人就如事實欄二所示之加重竊盜未遂犯行
    ，有犯意聯絡與行為分擔，均為共同正犯。被告戊○○所犯
    上開五罪間，犯意各別，應予分論併罰。又被告戊○○前曾
    於九十二年八月十二日，因竊盜案件，經臺灣高等法院臺中
    分院以九十二年度上易字第一００六號判處有期徒刑八月確
    定，入監執行後，已於九十三年六月四日縮刑期滿執行完畢
    ，有臺灣臺中地方法院檢察署刑案資料查註紀錄表、臺灣高
    等法院被告前案紀錄表各一份在卷可考，其於五年以內故意
    再犯本件有期徒刑以上之罪，應依刑法第四十七條第一項之
    規定論以累犯，並加重其刑。再被告戊○○係於九十七年八
    月十四日偵訊時，於有偵查犯罪職權之機關或個人發覺其上
    開如事實欄一、(一)至(四)所示之四次竊盜犯行之前，主動向偵
    訊之檢察事務官供承有前開四次竊盜行為而自首，且主動接
    受裁判等情，有九十七年八月十四日詢問筆錄一件（見九十
    七年度偵字第一二九四０號卷第十至十二頁）在卷可考，並
    據證人乙○○於本院審理時證述為真，爰依刑法第六十二條
    前段之自首規定，就被告戊○○所為如事實欄一、(一)至(四)所
    示之四次加重竊盜罪，各減輕其刑。另被告戊○○、甲○○
    二人著手於如事實欄二所示之竊盜行為而未遂，爰均依刑法
    第二十五條第二項之規定，就被告戊○○、甲○○二人所為
    如事實欄二所示之加重竊盜罪，減輕其刑。被告戊○○所為
    如事實欄一、(一)至(四)及如事實欄二所示之五次加重竊盜罪，
    前分別有加重、減輕之事由，依法應各先加後減之。爰審酌
    被告戊○○、甲○○二人之素行、智識程度、犯罪之動機、
    目的係為圖一己之私利、竊盜之手段、對被害人丁○○、乙○○所生之損害及被告戊○○、甲○○二人犯罪後之態度等
    一切情狀，就被告戊○○所為如事實欄一、(一)至(四)、如事實
    欄二所示之五次加重竊盜犯行，分別量處如附表編號一至五
    「主文欄」所示之刑，並定應執行刑如主文第一項所示，及
    就被告甲○○所為如事實欄二所示之加重竊盜犯行，量處如
    主文第二項所示之刑，並諭知易科罰金之折算標準，以示懲
    儆。
四、末查，被告戊○○所有、供以犯如事實欄一、(一)至(四)所示四
    次加重竊盜犯行所用之長形剪刀一支，並未扣案，且業經被
    告戊○○丟棄而滅失一節，已據被告戊○○於本院審理時陳
    明，為免執行沒收之困難，爰不予宣告沒收。
據上論斷，應依刑事訴訟法第二百九十九條第一項前段，刑法第
二十八條、第三百二十一條第一項第三款、第三百二十一條第二
項、第一項第一款、第二款、第四十七條第一項、第六十二條前
段、第二十五條第二項、第四十一條第一項前段、第五十一條第
五款，判決如主文。
本案經檢察官丙○○到庭執行職務
中    華    民    國  九十七  年    十    月  二十一  日
                  刑事第十五庭  法  官  李雅俐
上正本證明與原本無異。
如不服本判決，應於收受送達後10日內向本院提出上訴書狀（應
敘述具體理由並附繕本）。
上訴書狀如未敘述理由，應於上訴期間屆滿後20日內補提理由書
於本院。
                                書記官  莊金屏
中    華    民    國  九十七  年    十    月  二十一  日
附錄論罪科刑法條
刑法第三百二十一條：
犯竊盜罪而有左列情形之一者，處六月以上、五年以下有期徒刑
：
一、於夜間侵入住宅或有人居住之建築物、船艦或隱匿其內而犯
    之者。
二、毀越門扇、牆垣或其他安全設備而犯之者。
三、攜帶兇器而犯之者。
四、結夥三人以上而犯之者。
五、乘火災、水災或其他災害之際而犯之者。
六、在車站或埠頭而犯之者。
前項之未遂犯罰之。
附    表：（被告戊○○部分）
┌──┬───────┬───────────────────────┐
│編號│犯  罪  事  實│          主        文        欄              │
├──┼───────┼───────────────────────┤
│一  │如事實欄一、(一)│戊○○攜帶兇器竊盜，累犯，處有期徒刑伍月。    │
│    │所示。        │                                              │
├──┼───────┼───────────────────────┤
│二  │如事實欄一、(二)│戊○○攜帶兇器竊盜，累犯，處有期徒刑伍月。    │
│    │所示。        │                                              │
├──┼───────┼───────────────────────┤
│三  │如事實欄一、(三)│戊○○攜帶兇器竊盜，累犯，處有期徒刑伍月。    │
│    │所示。        │                                              │
├──┼───────┼───────────────────────┤
│四  │如事實欄一、(四)│戊○○攜帶兇器竊盜，累犯，處有期徒刑伍月。    │
│    │所示。        │                                              │
├──┼───────┼───────────────────────┤
│五  │如事實欄二所示│戊○○共同踰越牆垣、安全設備、於夜間侵入住宅竊│
│    │。            │盜未遂，累犯，處有期徒刑陸月。                │
└──┴───────┴───────────────────────┘


司法院資訊處製作；財團法人民間司法改革基金會備份。
